臺灣新竹地方法院刑事判決　　　　　　 93年度交易字第115號
公　訴　人　臺灣新竹地方法院檢察署檢察官
被　　　告　甲○○　男　37歲.
上列被告因公共危險等案件，經檢察官提起公訴（92年度偵字第
4685號），本院合議庭裁定依簡式審判程序審理，並判決如左：
    主  文
甲○○服用酒類，不能安全駕駛動力交通工具而駕駛，處有期徒
刑月。如易科罰金，以佰元折算壹日。又因過失傷害人致重
傷，處有期徒刑陸月，如易科罰金，以佰元折算壹日。應執行
有期徒刑捌月，如易科罰金，以佰元折算壹日。
　　事　實
一、甲○○明知服用酒類，不能安全駕駛動力交通工具而駕駛，
    將致生公共危險，詎猶於93年6 月4 日9 時起至11時止，在
    新竹縣湖口鄉○○路鳳林宮附近飲用酒類後，已因酒後注意
    力減低，反應較為遲鈍，而達不能安全駕駛動力交通工具重
    型機車之狀態，猶仍於飲用酒類完畢後，騎乘車牌號碼ＢＦ
    6—063號重型機車自原本飲酒處離開，沿臺一線北上方向行
    駛，至新竹縣湖口鄉○○路時左轉，欲前往新竹縣湖口鄉湖
    口消防隊旁繳納瓦斯費，迄於同日13時20分許，其騎乘上揭
    重型機車行經新竹縣湖口鄉○○路與信全街口時，本應注意
    汽車駕駛人飲用酒類後其吐氣所含酒精濃度超過每公升0.25
    毫克以上者，不得駕車；又應注意汽車行駛時，應注意人車
    動態等車前狀況，採取必要之安全措施，而依當時天候為晴
    天，日間自然光線，且路面乾燥無缺陷、無障礙物、視距良
    好，客觀上並無不能注意之情事，竟疏未注意上揭規定，於
    酒後已達不能安全駕駛動力交通工具重型機車之狀態下猶仍
    騎乘該機車而行駛，且在行經交叉路口時，又未注意人車動
    態等車前狀況，而隨時採取必要之安全措施，斯時適有乙○
    ○騎乘車牌號碼ＢＱＶ—556號重型機車，沿新竹縣湖口鄉
    ○○街由東往西方向駛至前開交叉路口，甲○○所騎乘之前
    揭重型機車因而撞及乙○○所騎乘之前開重型機車，致乙○
    ○人車倒地，並受有頭部外傷併顱骨骨折及腦出血、左股骨
    骨折及左顴骨骨折等傷害，經送行政院衛生署新竹醫院急救
    手術後，仍有失語症、智力無法完全恢復到受傷前之狀態，
    表達能力仍有困難之情形，而可認係受有重大不治或難治之
    傷害。嗣經警到場處理事故，並囑位於新竹縣湖口鄉之天主
    教湖口仁慈醫院，抽取甲○○血液檢測內含酒精成分高達每
    100毫升119.2毫克，因而查悉上情。
二、案經臺灣新竹地方法院檢察署檢察官依職權指定乙○○之母
    丙○○為代行告訴人訴請臺灣新竹地方法院檢察署檢察官偵
    查起訴。
    理　由
一、本件被告甲○○所犯係刑法第185 條之三酒後不能安全駕駛
    動力交通工具而駕駛罪，及同法第284 條第1 項後段之過失
    致重傷罪，均非死刑、無期徒刑、最輕本刑為三年以上有期
    徒刑之罪，或高等法院管轄第一審之案件，被告於本院準備
    判程序進行中，就被訴事實為有罪之陳述，經本院合議庭認
    合於新修正刑事訴訟法第273 條之一第1 項之規定，裁定進
    行簡式審判程序，合先敘明。
二、訊據被告甲○○對於右揭事實坦承不諱（見本院卷第20、27
    頁），並經代行告訴人丙○○於警詢及偵訊時分別指訴在卷
    （見93年度偵字第4685號卷【以下簡稱第4685號偵卷】第5
    、6 、31頁），且有新竹縣警察局舉發違反道路交通管理事
    件通知單、天主教湖口仁慈醫院藥物濃度急件檢測單、道路
    交通事故現場圖及道路交通事故調查報告表（一）（二）等
    各一份暨車禍現場照片八幀等在卷足稽（見第4685號偵卷第
    9 、11至13、17至20頁）。按飲用酒類後其吐氣所含酒精濃
    度超過每公升0.25毫克者，不得駕車；又汽車行駛時，駕駛
    人應注意車前狀況，並隨時採取必要之安全措施，為道路交
    通安全規則第114 條第2 款、第94條第3 項分別定有明文。
    被告既為騎乘重型機車之駕駛人，自應注意依前開規定行駛
    。而本案肇事當時之天候為晴天，日間自然光線，且路面乾
    燥無缺陷、無障礙物、視距良好等情，有前開道路交通事故
    調查報告表及車禍現場照片等在卷可參，是依當時情狀，被
    告客觀上並無不能注意之情形，詎被告竟於飲酒後其吐氣所
    含酒精濃度已超過每公升0.25毫克之情況下，猶仍騎乘前開
    重型機車，且在行經交叉路口時，又於行駛中未注意人車動
    態等車前狀況而隨時採取必要之安全措施，以致撞及被害人
    乙○○所騎乘前揭重型機車，因而肇事，足認被告就本件車
    禍之發生顯有過失責任甚明。而被害人確因本件車禍受有頭
    部外傷併顱骨骨折及腦出血、左股骨骨折及左顴骨骨折等傷
    害，經送行政院衛生署新竹醫院急救手術後，雖因經過治療
    ，目前意識清楚，但腦部外傷的後遺症包括失語症、智力無
    法完全恢復到受傷前之狀態，表達能力仍有困難等情，有行
    政院衛生署新竹醫院於93年6月19日所出具之診斷證明書一
    份及行政院衛生署新竹醫院93年9月30日新醫歷字第0930006
    66號函一份等在卷足參（見第4685號偵卷第16、34 頁），
    足見被害人確已受有重大不治或難治之傷害，而被告之過失
    行為與被害人所受之上開傷害結果間，具有相當因果關係，
    堪以認定。綜上，被告上開自白核與事實相符，應堪採信。
    本案事證已臻明確，被告犯行洵堪認定，自應依法論科。
三、核被告甲○○所為，係犯刑法第185 條之三服用酒類不能安
    全駕駛動力交通工具而駕駛罪及同法第284 條第1 項後段之
    過失致重傷害罪。又被告為汽車駕駛人，酒醉駕車，因而致
    人受傷，依法應負過失傷害罪之刑事責任，爰依道路交通管
    理處罰條例第86條第1 項之規定，加重其刑至二分之一。爰
    審酌被告無視用路人生命財產之安全，於酒後已達不能安全
    駕駛動力交通工具之狀態，猶仍騎乘前揭重型機車行駛於道
    路上，且並未注意交叉路口人車動態，隨時採取必要之安全
    措施，導致撞及被害人乙○○所騎乘之重型機車，並致被害
    人受有前述之重傷害，嚴重危害社會大眾交通安全，並造成
    被害人受損甚鉅，以及審酌被告之品行、智識程度，犯罪後
    雖坦承不諱，然並未與告訴人達成民事和解等一切情狀，分
    別量處如主文所示之刑，及諭知易科罰金之折算標準，並定
    其應執行刑，及易科罰金之折算標準，以資懲儆。
據上論斷，應依刑事訴訟法第273 條之一第1 項、第299 條第1
項前段，刑法第185 條之三、第284 條第1 項後段、第41條第1
項、第2 項、第51條第5 款，道路交通管理處罰條例第86條第1
項，罰金罰鍰提高標準條例第1 條前段、第2 條，判決如主文。
本案經檢察官林李嘉到庭執行職務。
中　　華　　民　　國　　94　　年　　1 　　月　　31　　日
                  交通法庭    法　官　 楊惠芬
以上正本證明與原本無異。
如不服本判決，應於判決送達後十日內向本院提出上訴狀 (應附
繕本 )，上訴於臺灣高等法院。
中　　華　　民　　國　　94　　年　　2 　　月　　1 　　日
                              書記官   汪淑菁
附錄本案論罪科刑法條：
刑法第185 條之三 ：
服用毒品、麻醉藥品、酒類或其他相類之物，不能安全駕駛動力
交通工具而駕駛者，處一年以下有期徒刑、拘役或三萬元以下罰
金。
刑法第284 條第1 項：
因過失傷害人者，處六月以下有期徒刑、拘役或五百元以下罰金
，致重傷
者，處一年以下有期徒刑、拘役或五百元以下罰金。
